

# **DIEGO FARIA**

## Desarrollador de Software

#### **PERFIL**

Desarrollador de software bilingüe, estudiante del noveno trimestre de ingeniería informática en la URBE (promedio acumulado de 19.674) con experiencia en desarrollo web con Django y otras tecnologías, con amplios conocimientos en matemáticas. Trabajando en la mejora continua de mis habilidades en el diverso mundo de la informática y el desarrollo de software.

#### **EXPERIENCIA LABORAL**

#### Mayo 2022 - Actualidad

Independiente Estados Unidos (Remoto)

#### Abril 2022 - Mayo 2022

Inverdata Maracaibo (Remoto)

### Tutor de Tecnología

- Enseñar y ayudar a jóvenes con limitaciones visuales y psicológicas con su educación.
- Explicación de diversos temas universitarios de programación, blockchain, matemáticas y ofimática.

# Desarrollador Django

- Desarrollo de nuevos módulos para sistema de inventario existente.
- Administración, implantación y mantenimiento de bases de datos en PostgreSQL.
- Mantenimiento y arreglo de módulos con bugs.

#### **HABILIDADES**

#### Tecnologías Web

- HTML5 y CSS3.
- JavaScript: NodeJS, JQuery.
- ReactJS: MaterialUI, Redux.
- Django.

#### Bases de Datos

- Relacionales: MySQL, PostgreSQL, SQLite, MS Access.
- No Relacionales: MongoDB, DynamoDB.

#### Soft Skills

Responsabilidad, trabajo bajo presión, proactividad, aprendizaje rápido y continuo.



### EDUCACIÓN

Sept. 2019 - Dic. 2023

Grado en Ingeniería en
Informática

Universidad Dr. Rafael Re

Universidad Dr. Rafael Belloso Chacín

#### **CERTIFICACIONES**

Agosto 2021

English Program for Adults
Centro Electrónico de Idiomas

Septiembre 2022

Machine Learning

DeepLearning.Al & Stanford

Agosto 2022 Introduction to Back-End Development Meta

#### CONTACTO

**Teléfono** + 58 412 1273360

Email diegoafbrito12@gmail.com

Github Mi Perfil de GitHub

**Página web**Mi Portafolio Personal